【裁判字號】    99,易,392
【裁判日期】    991022
【裁判案由】    贓物
【裁判全文】
臺灣基隆地方法院刑事判決               99年度易字第392號
公  訴  人  臺灣基隆地方法院檢察署檢察官
被      告  丙○○
上列被告因贓物案件，經檢察官提起公訴（99年度偵緝字第206
號），被告於準備程序進行中，就被訴事實為有罪之陳述，經本
院合議庭裁定由受命法官獨任進行簡式審判程序，判決如下：
    主  文
丙○○寄藏贓物，處拘役肆拾日，如易科罰金，以新台幣壹仟元
折算壹日。
    事  實
一、丙○○曾犯有違反毒品危害防制條例等前科（不構成累犯）
    。其明知林耀麒所持有之男用手錶（Licorne ）1 只、臺灣
    舊幣6 張、馬來西亞套幣1 組、柬埔寨仟元鈔2 張、金項鍊
    2 條、戒子2 只、金鎖片5 片、液晶電視1 台等物，係來歷
    不明之贓物（男用手錶1 只、臺灣舊幣6 張、馬來西亞套幣
    1 組、柬埔寨仟元鈔2 張係張郁慧所有，由林耀麒於民國99
    年1 月初某日，在張郁慧位於基隆市○○路135 號地下室之
    住處所竊取；液晶電視1 台係王潘金蘭所有，由林耀麒於99
    年1 月6 日，在王潘金蘭位於基隆市○○路117 號住處所竊
    取；金項鍊2 條、戒子2 只、金鎖片5 片係丁○○所有，由
    林耀麒於99年1 月12日，在丁○○位於基隆市○○路109 號
    住處所竊取。林耀麒所涉竊盜犯行，業經本院以99年度易字
    第36號判決在案），竟仍基於寄藏贓物之單一犯意，允諾代
    為藏放保管前開物品，而接續於99年1 月初某日，在其位於
    基隆市○○區○○街166 號2 樓之住處內，收受林耀麒所交
    付、竊自張郁慧之男用手錶（Licorne ）1 只、臺灣舊幣6
    張、馬來西亞套幣1 組及柬埔寨仟元鈔2 張；又於同年月6
    日，在其上址住處內，收受林耀麒所交付、竊自王潘金蘭之
    液晶電視1 台；復於同年月12日，在其上址住處內，收受林
    耀麒所交付、竊自丁○○之金項鍊2 條、戒子2 只及金鎖片
    5 片，丙○○收受前開物品後，均將之藏放在上址住處內。
    嗣經警於99年1 月20日上午11時30分，持搜索票至丙○○位
    於基隆市○○區○○街166 號2 樓住處執行搜索，當場扣得
    男用手錶（Licorne ）1 只、臺灣舊幣6 張、馬來西亞套幣
    1 組、柬埔寨仟元鈔2 張、金項鍊2 條、戒子2 只、金鎖片
    5 片等物，而查悉上情。
二、案經基隆市警察局第二分局（起訴書誤載為第三分局）報告
    臺灣基隆地方法院檢察署檢察官偵查起訴。
    理  由
一、本件被告所犯者非為死刑、無期徒刑、最輕本刑為3 年以上
    有期徒刑之罪或高等法院管轄第一審案件，其於準備程序進
    行中，先就被訴事實為有罪之陳述，經告知其簡式審判程序
    之旨，並聽取公訴人及被告之意見後，本院合議庭依刑事訴
    訟法第273 條之1 第1 項之規定，裁定由受命法官獨任進行
    簡式審判程序，且依同法第273 條之2 規定，簡式審判程序
    之證據調查，不受第159 條第1 項、第161 條之2 、第161
    條之3 、第163 條之1 及第164 條至第170 條規定之限制，
    合先敘明。
二、上開事實，業據被告丙○○於偵查、本院審理時均坦承不諱
    ，核與證人林耀麒於偵查中證述情節相符（見99年度偵字第
    1252號偵查卷第46至48頁），並經被害人張郁慧之兄乙○○
    、丁○○於警詢中指述明確（見前開偵查卷第17至20頁），
    復有本院99年度易字第36號刑事判決、搜索扣押筆錄、扣押
    物品目錄表、贓物認領保管單等件在卷可佐（見99年度偵字
    第1252號偵查卷第21、23至27頁，99年度偵緝字第206 號偵
    查卷第29至31頁），足認被告上開任意性自白應為事實，堪
    以採信。本件事證已臻明確，被告犯行洵堪認定，應予依法
    論科。
三、核被告所為，係犯刑法第349 條第2 項之寄藏贓物罪。按數
    行為於同時同地或密切接近之時地實施，侵害同一之法益，
    各行為之獨立性極為薄弱，依一般社會健全觀念，在時間差
    距上，難以強行分開，在刑法評價上，以視為數個舉動之接
    續施行，合為包括之一行為予以評價，較為合理，則屬接續
    犯，而為包括之一罪（最高法院86年台上字第3295號判例意
    旨參照）。本案證人林耀麒於99年1 月初某日、同年月6 日
    及同年月12日竊取前開物品後，隨即於行竊當日將竊得之物
    品攜往被告住處並交付予被告保管，是被告所為前開之犯行
    ，係為同一人寄藏贓物，犯罪時間復甚為接近，可認係於密
    接時、地實施同一寄藏贓物之犯行，各行為間之獨立性甚為
    薄弱，在刑法評價上，以之視為數個舉動之接續施行，合為
    包括之一行為予以評價，較為合理，揆諸前揭最高法院判例
    要旨，屬接續犯，應論以一罪，公訴意旨認應分論併罰，容
    有誤會。爰審酌被告受林耀麒之託代為寄藏贓物，造成被害
    人追索之困難，所為殊不足取，惟念其犯後坦承犯行，態度
    尚佳，兼衡其素行、智識程度等一切情狀，量處如主文所示
    之刑，並諭知易科罰金之折算標準，以資懲儆。
據上論斷，應依刑事訴訟法第273 條之1 第1 項、第299 條第1
項前段，刑法第349 條第2 項、第41條第1 項前段，刑法施行法
第1條之1，判決如主文。
本案經檢察官甲○○到庭執行職務。
中    華    民    國    99    年    10    月    22    日
                  刑事第五庭法  官    蔡和憲
以上正本證明與原本無異。
如不服本判決應於收受送達後10日內向本院提出上訴書狀，並應
敘述具體理由；其未敘述上訴理由者，應於上訴期間屆滿後20日
內向本院補提理由書(均須按他造當事人之人數附繕本)「切勿逕
送上級法院」。
中    華    民    國    99    年    10    月    22    日
                            書記官    翁其良
論罪法條：
中華民國刑法第349條
（普通贓物罪）
收受贓物者，處 3 年以下有期徒刑、拘役或 5 百元以下罰金。
搬運、寄藏、故買贓物或為牙保者，處 5 年以下有期徒刑、拘
役或科或併科 1 千元以下罰金。
因贓物變得之財物，以贓物論。

司法院資訊處製作；財團法人民間司法改革基金會備份。
